{"present": {"1 Singular": {"Affirmative": "coigist\u00edm", "Question": "an gcoigist\u00edm?", "Negative": "n\u00ed choigist\u00edm"}, "2 Singular": {"Affirmative": "coigist\u00edonn t\u00fa", "Question": "an gcoigist\u00edonn t\u00fa?", "Negative": "n\u00ed choigist\u00edonn t\u00fa"}, "3 Singular": {"Male": {"Affirmative": "coigist\u00edonn s\u00e9", "Question": "an gcoigist\u00edonn s\u00e9?", "Negative": "n\u00ed choigist\u00edonn s\u00e9"}, "Female": {"Affirmative": "coigist\u00edonn s\u00ed", "Question": "an gcoigist\u00edonn s\u00ed?", "Negative": "n\u00ed choigist\u00edonn s\u00ed"}}, "1 Plural": {"Compressed": {"Affirmative": "coigist\u00edmid", "Question": "an gcoigist\u00edmid?", "Negative": "n\u00ed choigist\u00edmid"}, "Extended": {"Affirmative": "coigist\u00edonn muid", "Question": "an gcoigist\u00edonn muid?", "Negative": "n\u00ed choigist\u00edonn muid"}}, "2 Plural": {"Affirmative": "coigist\u00edonn sibh", "Question": "an gcoigist\u00edonn sibh?", "Negative": "n\u00ed choigist\u00edonn sibh"}, "3 Plural": {"Affirmative": "coigist\u00edonn siad", "Question": "an gcoigist\u00edonn siad?", "Negative": "n\u00ed choigist\u00edonn siad"}, "Passive": {"Affirmative": "coigist\u00edtear", "Question": "an gcoigist\u00edtear?", "Negative": "n\u00ed choigist\u00edtear"}}, "future": {"1 Singular": {"Affirmative": "coigisteoidh m\u00e9", "Question": "an gcoigisteoidh m\u00e9?", "Negative": "n\u00ed choigisteoidh m\u00e9"}, "2 Singular": {"Affirmative": "coigisteoidh t\u00fa", "Question": "an gcoigisteoidh t\u00fa?", "Negative": "n\u00ed choigisteoidh t\u00fa"}, "3 Singular": {"Male": {"Affirmative": "coigisteoidh s\u00e9", "Question": "an gcoigisteoidh s\u00e9?", "Negative": "n\u00ed choigisteoidh s\u00e9"}, "Female": {"Affirmative": "coigisteoidh s\u00ed", "Question": "an gcoigisteoidh s\u00ed?", "Negative": "n\u00ed choigisteoidh s\u00ed"}}, "1 Plural": {"Compressed": {"Affirmative": "coigisteoimid", "Question": "an gcoigisteoimid?", "Negative": "n\u00ed choigisteoimid"}, "Extended": {"Affirmative": "coigisteoidh muid", "Question": "an gcoigisteoidh muid?", "Negative": "n\u00ed choigisteoidh muid"}}, "2 Plural": {"Affirmative": "coigisteoidh sibh", "Question": "an gcoigisteoidh sibh?", "Negative": "n\u00ed choigisteoidh sibh"}, "3 Plural": {"Affirmative": "coigisteoidh siad", "Question": "an gcoigisteoidh siad?", "Negative": "n\u00ed choigisteoidh siad"}, "Passive": {"Affirmative": "coigisteofar", "Question": "an gcoigisteofar?", "Negative": "n\u00ed choigisteofar"}}, "past": {"1 Singular": {"Affirmative": "choigistigh m\u00e9", "Question": "ar choigistigh m\u00e9?", "Negative": "n\u00edor choigistigh m\u00e9"}, "2 Singular": {"Affirmative": "choigistigh t\u00fa", "Question": "ar choigistigh t\u00fa?", "Negative": "n\u00edor choigistigh t\u00fa"}, "3 Singular": {"Male": {"Affirmative": "choigistigh s\u00e9", "Question": "ar choigistigh s\u00e9?", "Negative": "n\u00edor choigistigh s\u00e9"}, "Female": {"Affirmative": "choigistigh s\u00ed", "Question": "ar choigistigh s\u00ed?", "Negative": "n\u00edor choigistigh s\u00ed"}}, "1 Plural": {"Compressed": {"Affirmative": "choigist\u00edomar", "Question": "ar choigist\u00edomar?", "Negative": "n\u00edor choigist\u00edomar"}, "Extended": {"Affirmative": "choigistigh muid", "Question": "ar choigistigh muid?", "Negative": "n\u00edor choigistigh muid"}}, "2 Plural": {"Affirmative": "choigistigh sibh", "Question": "ar choigistigh sibh?", "Negative": "n\u00edor choigistigh sibh"}, "3 Plural": {"Compressed": {"Affirmative": "choigistigh siad", "Question": "ar choigistigh siad?", "Negative": "n\u00edor choigistigh siad"}, "Extended": {"Affirmative": "choigist\u00edodar", "Question": "ar choigist\u00edodar?", "Negative": "n\u00edor choigist\u00edodar"}}, "Passive": {"Affirmative": "coigist\u00edodh", "Question": "ar coigist\u00edodh?", "Negative": "n\u00edor coigist\u00edodh"}}, "condi": {"1 Singular": {"Affirmative": "choigisteoinn", "Question": "an gcoigisteoinn?", "Negative": "n\u00ed choigisteoinn"}, "2 Singular": {"Affirmative": "choigisteof\u00e1", "Question": "an gcoigisteof\u00e1?", "Negative": "n\u00ed choigisteof\u00e1"}, "3 Singular": {"Male": {"Affirmative": "choigisteodh s\u00e9", "Question": "an gcoigisteodh s\u00e9?", "Negative": "n\u00ed choigisteodh s\u00e9"}, "Female": {"Affirmative": "choigisteodh s\u00ed", "Question": "an gcoigisteodh s\u00ed?", "Negative": "n\u00ed choigisteodh s\u00ed"}}, "1 Plural": {"Compressed": {"Affirmative": "choigisteoimis", "Question": "an gcoigisteoimis?", "Negative": "n\u00ed choigisteoimis"}, "Extended": {"Affirmative": "choigisteodh muid", "Question": "an gcoigisteodh muid?", "Negative": "n\u00ed choigisteodh muid"}}, "2 Plural": {"Affirmative": "choigisteodh sibh", "Question": "an gcoigisteodh sibh?", "Negative": "n\u00ed choigisteodh sibh"}, "3 Plural": {"Compressed": {"Affirmative": "choigisteoid\u00eds", "Question": "an gcoigisteoid\u00eds?", "Negative": "n\u00ed choigisteoid\u00eds"}, "Extended": {"Affirmative": "choigisteodh siad", "Question": "an gcoigisteodh siad?", "Negative": "n\u00ed choigisteodh siad"}}, "Passive": {"Affirmative": "choigisteofa\u00ed", "Question": "an gcoigisteofa\u00ed?", "Negative": "n\u00ed choigisteofa\u00ed"}}, "imper": {"1 Singular": {"Affirmative": "coigist\u00edm!", "Negative": "n\u00e1 coigist\u00edm!"}, "2 Singular": {"Affirmative": "coigistigh!", "Negative": "n\u00e1 coigistigh!"}, "3 Singular": {"Male": {"Affirmative": "coigist\u00edodh s\u00e9!", "Negative": "n\u00e1 coigist\u00edodh s\u00e9!"}, "Female": {"Affirmative": "coigist\u00edodh s\u00ed!", "Negative": "n\u00e1 coigist\u00edodh s\u00ed!"}}, "1 Plural": {"Compressed": {"Affirmative": "coigist\u00edmis!", "Negative": "n\u00e1 coigist\u00edmis!"}, "Extended": {"Affirmative": "coigist\u00edodh muid!", "Negative": "n\u00e1 coigist\u00edodh muid!"}}, "2 Plural": {"Affirmative": "coigist\u00edg\u00ed!", "Negative": "n\u00e1 coigist\u00edg\u00ed!"}, "3 Plural": {"Compressed": {"Affirmative": "coigist\u00edd\u00eds!", "Negative": "n\u00e1 coigist\u00edd\u00eds!"}, "Extended": {"Affirmative": "coigist\u00edodh siad!", "Negative": "n\u00e1 coigist\u00edodh siad!"}}, "Passive": {"Affirmative": "coigist\u00edtear!", "Negative": "n\u00e1 coigist\u00edtear!"}}, "pastConti": {"1 Singular": {"Affirmative": "choigist\u00ednn", "Question": "an gcoigist\u00ednn?", "Negative": "n\u00ed choigist\u00ednn"}, "2 Singular": {"Affirmative": "choigist\u00edte\u00e1", "Question": "an gcoigist\u00edte\u00e1?", "Negative": "n\u00ed choigist\u00edte\u00e1"}, "3 Singular": {"Male": {"Affirmative": "choigist\u00edodh s\u00e9", "Question": "an gcoigist\u00edodh s\u00e9?", "Negative": "n\u00ed choigist\u00edodh s\u00e9"}, "Female": {"Affirmative": "choigist\u00edodh s\u00ed", "Question": "an gcoigist\u00edodh s\u00ed?", "Negative": "n\u00ed choigist\u00edodh s\u00ed"}}, "1 Plural": {"Compressed": {"Affirmative": "choigist\u00edmis", "Question": "an gcoigist\u00edmis?", "Negative": "n\u00ed choigist\u00edmis"}, "Extended": {"Affirmative": "choigist\u00edodh muid", "Question": "an gcoigist\u00edodh muid?", "Negative": "n\u00ed choigist\u00edodh muid"}}, "2 Plural": {"Affirmative": "choigist\u00edodh sibh", "Question": "an gcoigist\u00edodh sibh?", "Negative": "n\u00ed choigist\u00edodh sibh"}, "3 Plural": {"Compressed": {"Affirmative": "choigist\u00edd\u00eds", "Question": "an gcoigist\u00edd\u00eds?", "Negative": "n\u00ed choigist\u00edd\u00eds"}, "Extended": {"Affirmative": "choigist\u00edodh siad", "Question": "an gcoigist\u00edodh siad?", "Negative": "n\u00ed choigist\u00edodh siad"}}, "Passive": {"Affirmative": "choigist\u00edt\u00ed", "Question": "an gcoigist\u00edt\u00ed?", "Negative": "n\u00ed choigist\u00edt\u00ed"}}, "subj": {"1 Singular": {"Affirmative": "go gcoigist\u00ed m\u00e9", "Negative": "n\u00e1r choigist\u00ed m\u00e9"}, "2 Singular": {"Affirmative": "go gcoigist\u00ed t\u00fa", "Negative": "n\u00e1r choigist\u00ed t\u00fa"}, "3 Singular": {"Male": {"Affirmative": "go gcoigist\u00ed s\u00e9", "Negative": "n\u00e1r choigist\u00ed s\u00e9"}, "Female": {"Affirmative": "go gcoigist\u00ed s\u00ed", "Negative": "n\u00e1r choigist\u00ed s\u00ed"}}, "1 Plural": {"Compressed": {"Affirmative": "go gcoigist\u00edmid", "Negative": "n\u00e1r choigist\u00edmid"}, "Extended": {"Affirmative": "go gcoigist\u00ed muid", "Negative": "n\u00e1r choigist\u00ed muid"}}, "2 Plural": {"Affirmative": "go gcoigist\u00ed sibh", "Negative": "n\u00e1r choigist\u00ed sibh"}, "3 Plural": {"Affirmative": "go gcoigist\u00ed siad", "Negative": "n\u00e1r choigist\u00ed siad"}, "Passive": {"Affirmative": "go gcoigist\u00edtear", "Negative": "n\u00e1r choigist\u00edtear"}}, "verbal noun": "coigisti\u00fa", "verbal adjective": "coigistithe"}